【裁判字號】    90,交易,217
【裁判日期】    900619
【裁判案由】    公共危險等
【裁判全文】
臺灣高雄地方法院刑事判決                          九十年度交易字第二一七號
    公  訴  人  臺灣高雄地方法院檢察署檢察官
    被      告  乙○○
右列被告因公共危險等案件，經檢察官提起公訴（九十年度偵字第五九四號），本
院判決如左：
    主  文
乙○○服用酒類，不能安全駕駛動力交通工具而駕駛，處拘役貳拾日，如易科罰金，
以參佰元折算壹日。
被訴業務過失傷害罪部分公訴不受理。
    事  實
一、乙○○係計程車司機，為從事駕駛業務之人，於民國九十年二月十四日上午十一
    時許，在高雄縣梓官鄉與友人飲酒，酒後其控制力及注意力均已達無法安全駕駛
    動力交通工具之程度，猶駕駛車牌號碼八Ｑ─九八三號計程車，沿高雄市○○區
    ○○路（支線道）東向西行駛，於同日上午十二時三十分許，行經該路與藍昌路
    （幹線道）之路口，本應注意支線道車應停讓幹線道車先行，以防範危險之發生
    ，因不勝酒力而疏未注意，逕行駛入該路口，適甲○○駕駛車牌號碼ＺＪＺ─六
    六二號輕型機車附載其子林彥廷（七十九年六月十二日生）、林彥青（八十一年
    五月十四日生），沿藍昌路由北向南駛入該路口，乙○○見狀閃煞不及，致其計
    程車撞及甲○○之機車，造成甲○○與其子三人人車倒地並均因而受傷（業務過
    失傷害部分業據撤回告訴，詳後述），經警據報前往處理，於同日下午一時二十
    二分，對乙○○實施酒精濃度測試結果，其呼氣中酒精濃度高達每公升零點八九
    毫克（零點八九ＭＧ＼Ｌ）。
二、案經甲○○訴由高雄市政府警察局楠梓分局移送臺灣高雄地方法院檢察署檢察官
    偵查起訴。
    理  由
壹、有罪部分：
一、訊據被告乙○○對於右揭事實坦承不諱，核與被害人甲○○於警訊及偵、審中所
    供述之情節均相符合，並有被害人甲○○與其子林彥廷、林彥青三人之國軍左營
    醫院診斷證明書共三紙在卷可憑，且被告於右揭時、地經警方施以檢測之結果，
    其當時呼氣中之酒精濃度為每公升零點八九毫克，有呼氣酒精濃度檢測表一紙可
    稽，復有高雄市政府警察局舉發違反道路通管理事件通知單、被告違反刑法第一
    百八十五條之三案件測試觀察紀錄表、道路交通事故調查報告表各一紙，與現場
    相片六紙附卷可資佐證。又刑法第一百八十五條之三規定所謂「不能安全駕駛」
    ，係抽象危險犯，並不以發生具體危險為必要，經查，對於呼氣酒精濃度已達每
    公升零點五五毫克（．五五ＭＧ＼Ｌ）以上者，肇事率為一般正常人之十倍，
    認為已達不能安全駕車之標準，此業經法務部八十八年五月十八日以法八八檢字
    第一六六九號函告週知，應為絕對不能安全駕駛動力交通工具，且按就醫學
    文獻所知，酒精對人體造成之影響，於呼氣時酒精濃度達每公升零點二五毫克（
    約相當於體內血液中酒精濃度五ＭＧ＼ＤＬ或零點零五％）即會輕度中毒，造
    成輕度協調功能降低；呼氣酒精濃度達每公升零點五毫克時（約相當於體內血液
    中酒精濃度一ＭＧ＼ＤＬ或零點一％）屬輕到中度中毒症狀，出現反應較慢
    、感覺減低、影響駕駛之狀況；又飲酒後一小時許，其體內血液酒精濃度可達最
    高，飲酒一小時後其體內之酒精濃度隨即消減，此亦分別有行政院國軍退除役官
    兵輔導委員會臺北榮民總醫院八十八年八月五日（八八）北總內字第二六八六八
    號函文、八十八年十月二十六日（八八）院賓文廉字第一三四七號臺灣高等法
    院函中台北醫學院附設醫院精神科主任蔡尚穎「酒精對人體生理與行為之影響」
    一文可據。而本件被告酒後駕車致撞擊他人所駕車輛，經警方於當日下午一時二
    十二分案發後對其施以檢測，其呼氣中酒精濃度仍達每公升零點八九毫克，足認
    被告於駕車之始及案發當時，顯然均已達不能安全駕駛之情狀。綜上所述，本件
    事證已臻明確，被告之犯行堪以認定。
二、核被告所為，係犯刑法第一百八十五條之三服用酒類不能安全駕駛動力交通工具
    而駕駛罪。按酒精成分對人之意識能力具有不良影響，超量飲酒後會導致對周遭
    事務之辨識及反應能力較平常狀況薄弱，因而酒後駕車在道路上行駛，對一般往
    來之公眾及駕駛人自身皆具有高度危險性，爰審酌被告明知上情，既漠視自己安
    危，更枉顧公眾行之安全，於服用酒類，酒後呼氣中酒精濃度高達每公升零點八
    九毫克，已處於不能安全駕駛動力交通工具之狀態，仍駕車以致肇事等情節，惟
    念其犯後坦承犯行，犯罪後態度尚稱良好，並已與被害人達成和解（有調解書一
    紙在卷可參）等一切情狀，量處如主文所示之刑，並依刑法第四十一條第一項規
    定，諭知易科罰金之折算標準。
貳、公訴不受理部分：
一、公訴意旨另認：被告乙○○為計程車司機，係從事駕駛業務之人，因右揭酒後駕
    車肇事犯行，致告訴人甲○○受有下背、右大腿及左小腿挫傷之傷害，告訴人之
    子林彥廷受有下背挫傷之傷害，林彥青則受有頭部外傷併撕裂傷之傷害，因認被
    告另涉有刑法第二百八十四條第二項之業務過失傷害罪嫌。
二、按告訴乃論之罪，告訴人於第一審辯論終結前，得撤回其告訴；又告訴經撤回者
    ，法院應諭知不受理之判決，刑事訴訟法第二百三十八條第一項、第三百零三條
    第三款分別定有明文。
三、就被告被訴業務過失傷害罪嫌部分，核其所為，係犯刑法第二百八十四條第二項
    之業務過失傷害罪。而按，該罪依同法第二百八十七條前段之規定，需告訴乃論
    。經查，告訴人甲○○業已當庭表示對被告撤回傷害告訴，並代理其子林彥廷、
    林彥青撤回告訴等語（參照本院九十年六月五日之審判筆錄），復有高雄縣梓官
    鄉調解委員會調解書一紙在卷可佐，揆諸前開說明，自應由本院就被告被訴業務
    過失傷害罪之部分，諭知不受理之判決。
據上論斷，應依刑事訴訟法第二百九十九條第一項前段，第三百零三條第三款，刑法
第一百八十五條之三，第四十一條第一項，罰金罰鍰提高標準條例第一條前段、第二
條，判決如主文。
本案經檢察官郭武義到庭執行職務。
中      華      民      國      九十  年      六      月      十九    日
                                  臺灣高雄地方法院刑事第六庭
                                      法  官  周  玉  群
右正本證明與原本無異。
如不服本判決，應於判決送達後十日內，向本院提出上訴狀。
                                      書記官  黃  英  彥
中      華      民      國      九十    年      六      月      十九    日
附錄本案論罪科刑法條：
刑法第一百八十五條之三：
  服用毒品、麻醉藥品、酒類及其他相類之物，不能安全駕駛動力交通工具而駕駛者
  ，處一年以下有期徒刑、拘役或三萬元以下罰金。


司法院資訊處製作；財團法人民間司法改革基金會備份。
